臺灣高等法院臺中分院刑事判決　　 96年度上更(一)字第325號
上　訴　人
即　被　告　甲○○
　　　　　　　　　　（
指定辯護人　本院公設辯護人子○○
上列上訴人因強盜案件，不服臺灣臺中地方法院95年度訴緝字第
509號中華民國96年2月8日第一審判決（起訴案號：臺灣臺中地
方法院檢察署85年度偵字第2031號、第3365號），提起上訴，本
院判決後，經最高法院發回更審，本院判決如下：
    主  文
原判決撤銷。
甲○○連續意圖為自己不法之所有，結夥三人以上，攜帶兇器，
以強暴至使不能抗拒，而取他人之物及使他人交付其物，處有期
徒刑捌年。
    事  實
一、緣林正昌（業經法院判處有期徒刑8年6月確定），於民國（
    下同）84年6月間，在臺中縣大里市○○路之某處，向綽號
    「豐義」之不詳姓名人士，以新台幣（下同）5000元購買具
    有殺傷力之改造玩具模型45手槍1支（槍枝管制編號00000
    00000，業經檢察官執行沒收處分，並銷燬完畢而不復存在
    ）。嗣因陶進田（業經法院判處有期徒刑7年2月確定）常在
    臺中縣豐原市○○○路809號辛○○住處賭博財物，知悉該
    處所得作為搶劫之目標，竟夥同林正昌、陳世哲（業經法院
    判處有期徒刑7年2月確定）與綽號「武仔」之甲○○（甲○
    ○並基於概括之犯意）等4人，共同基於意圖為自己不法之
    所有之犯意聯絡，於84年10月31日下午7時許，由林正昌持
    上開改造具有殺傷力之手槍1支及具有殺傷力之子彈1顆，陳
    世哲持另1支不具殺傷力之改造45手槍（陳世哲所有，未扣
    案，因是否具有殺傷力不詳，依罪疑為有利於被告之原則，
    認定不具殺傷力），而甲○○則持1支西瓜刀（未扣案，業
    遭棄置），至上開辛○○住處附近，先由陶進田佯裝為賭客
    入內玩賭，林正昌、陳世哲、甲○○等3人在外等候埋伏，
    嗣至同日晚上9時20分許，林正昌、陳世哲、甲○○等3人見
    辛○○外出購物，正欲返回前開住處之際，乃由陳世哲持上
    揭改造45手槍押住辛○○腰部，施以強暴，嚇令辛○○開門
    入內後，林正昌等3人即以上開西瓜刀、手槍恫嚇在場之辛
    ○○、癸○○（辛○○之母）、壬○○○（來訪友人）、己
    ○○、庚○○等人，喝令在場之辛○○等人，將其等身上之
    財物交出，同時施以強暴、脅迫之手段，致使辛○○等人不
    能抗拒，共交付45萬元（辛○○所有）、手錶4只（分別為
    壬○○○、癸○○、己○○、庚○○所有）、戒指2枚（分
    別為游秀湓、己○○所有）及行動電話000000000號1具（壬
    ○○○所有），得手後，除行動電話外，現金先共同花用一
    部分、手錶及戒指均典當朋分花用，所剩現金餘款再朋分花
    用完畢。
二、甲○○復承前意圖為自己不法之所有之概括犯意，復於85年
    1月4日凌晨1時許，夥同林正昌、洪國松等3人，共同基於意
    圖為自己不法之所有之犯意聯絡，由甲○○駕車搭載林正昌
    、洪國松行經臺中縣霧峰鄉○○村○○路339號之統一超商
    旁，由洪國松及甲○○坐在車內外把風、接應，由林正昌持
    上開改造具有殺傷力之手槍1枝及具有殺傷力之子彈1顆，進
    入該店內，手持前開槍枝指著店員戊○○，施以脅迫喝令其
    把錢拿出來，否則開槍，致戊○○不能抗拒後，並交付現金
    1百元4、5張及50元硬幣數枚予林正昌。惟林正昌猶嫌不足
    ，復伸手取走收銀機內之50元紙鈔數張，共計得款1650元（
    業已發還被害人戊○○），適同在該址二樓之戊○○之兄丁
    ○○、丙○○發現上情，乃下樓合力與林正昌互相拉扯時，
    當場使林正昌手持之槍枝落地，導致走火而擊發1顆子彈（
    未傷及在場之人），林正昌趁機欲脫逃時，復遭丁○○、丙
    ○○及戊○○聯合制止，林正昌則持磚塊打傷丁○○頭部，
    戊○○及丙○○在制伏林正昌時，手、腳亦分別擦傷（傷害
    部分均未經告訴），打鬥中，林正昌對外高喊「趕快走」、
    「趕快走」等語，此時，在把風、接應之洪國松、甲○○見
    狀，則乘機逃逸。嗣經警方據報趕往現場處理，並當場扣得
    林正昌所有供其犯罪所用之上開改造手槍1支（已執行沒收
    消燬完畢而不復存在）、子彈彈殼2發（已執行沒收處分）
    。
三、案經臺中縣警察局霧峰分局、豐原分局分別報請臺灣臺中地
    方法院檢察署檢察官偵查起訴。
    理  由
甲、有關證據能力部分：
一、按中華民國92年1月14日修正通過之刑事訴訟法施行前，已
    繫屬於各級法院之案件，其以後之訴訟程序，應依修正刑事
    訴訟法終結之。但修正刑事訴訟法施行前已依法定程序進行
    之訴訟程序，其效力不受影響，刑事訴訟法施行法第7條之3
    定有明文。又按交互詰問程序，乃事實審法院就當事人、代
    理人、辯護人或輔佐人，聲請傳喚之人證，或法院依職權傳
    喚之人證，於調查證據程序中，藉由當事人間對人證各為交
    相詢問之對立辯證，以辯明供述證據真偽，而達發現實體真
    實。茍當事人未聲請法院傳喚人證，法院復因待證事實已臻
    明瞭，而未依職權再行傳喚業經前審或第一審合法調查之人
    證，即不生未踐行交互詰問程序之違法。再按被告以外之人
    於審判外向法官所為之陳述，得為證據；刑事訴訟法第159
    條之1第1項定有明文，先予敘明。
二、按被告以外之人於偵查中向檢察官所為之陳述，除顯有不可
    信之情況者外，得為證據；又按被告以外之人於檢察事務官
    、司法警察官或司法警察調查中所為之陳述，與審判中不符
    時，其先前之陳述具有較可信之特別情況，且為證明犯罪事
    實存否所必要者，得為證據，刑事訴訟法第159條之1第2項
    、第159條之2分別定有明文。又被告以外之人於審判外之陳
    述，雖不符合同法第159條之1至第159條之4之規定，但經當
    事人於審判程序同意作為證據，法院審酌該言詞陳述或書面
    陳述作成時之情況，認為適當者，亦得為證據。當事人、代
    理人或辯護人於法院調查證據時，知有第159條第1項不得為
    證據之情形，而未於言詞辯論終結前聲明異議者，視為有前
    項之同意，刑事訴訟法第159條之5亦有規定。該立法意旨在
    於傳聞證據未經當事人之反對詰問予以核實，原則上先予排
    除。惟若當事人已放棄反對詰問權，於審判程序中表明同意
    該等傳聞證據可作為證據；或於言詞辯論終結前未聲明異議
    ，基於尊重當事人對傳聞證據之處分權，及證據資料愈豐富
    ，愈有助於真實發見之理念，且強化言詞辯論主義，使訴訟
    程序得以順暢進行，上開傳聞證據亦均具有證據能力。查：
    本判決下列所引用之各該被告以外之人於審判外之陳述，雖
    屬傳聞證據，然各該證人或於警訊、偵查、原審及本院前審
    審理時（此原審及本院前審審理時，係指另案同案被告林正
    昌等人之案件審理時，於該案中向法官所為之陳述）到庭陳
    述，且因各該證人於警詢、偵查中之陳述均出於自由意思為
    之，且陳述之時點較接近於事實發生之時點，陳述之內容係
    其等親自見聞之事，亦無不法取供之情形，本院審酌上開證
    據資料製作時之情況，並無顯有不可信及違法不當之瑕疵，
    認為以之作為證據應屬適當，何況，被告及辯護人雖知上開
    證據資料為傳聞證據，但於本院準備程序及審判期日中均不
    予爭執，且迄至言詞辯論終結前亦未再聲明異議，本院審酌
    上開證據資料製作時之情況，並無顯有不可信及違法不當之
    瑕疵，亦認為以之作為證據應屬適當，故揆諸前開規定，前
    揭證據資料均應例外認定有證據能力。至被告在本院前審之
    指定辯護人於96年4月9日雖曾具狀對同案被告林正昌、證人
    癸○○、辛○○、壬○○○、己○○、庚○○等人於警、偵
    訊中及另案中所為之供述及證述，爭執其等供述及證述之證
    據能力，惟被告及其指定辯護人於本院前審96年6月27日審
    理時，已不再爭執前開同案被告林正昌、證人癸○○、辛○
    ○、壬○○○、己○○、庚○○等人於警、偵訊中及另案中
    所為之供述及證述之證據能力，依前開說明，此部分亦有證
    據能力。
三、刑事訴訟法於92年2月6日公布增訂第287條之2規定「法院就
    被告本人之案件調查共同被告時，該共同被告準用有關人證
    之規定」，並於同年9月1日施行，本院就被告甲部分調查共
    同被告乙，及就被告乙部分調查共同被告甲時，固均應依前
    開規定準用證人之規定；本件被告於原審及本院審理中，對
    於同案被告即證人林正昌、陳世哲、陶進田、洪國松等人聲
    請以證人之身分作證，而原審及本院前審亦依被告之聲請傳
    喚同案被告林正昌、陳世哲、陶進田、洪國松等人到庭作證
    ，原審及本院業已給被告對質詰問之機會，故本院就被告部
    分調查其他共同被告時所踐行之程序，應已符合前開規定之
    意旨，故該同案被告等人之前所為之供述，亦得引為本件之
    證據，合先敘明。
貳、認定犯罪事實所憑之證據及理由：
一、訊據上訴人即被告甲○○（下稱被告）矢口否認有何上揭連
    續強盜之犯行，辯稱：84年10月31日並未持西瓜刀與同案被
    告林正昌、陳世哲、陶進田一同至被害人辛○○之上開住處
    強盜財物，亦無分到贓物，當時伊就讀台中縣大里市青年高
    中夜間部，上課時間係晚間6點半至10點，案發當時伊在上
    課，不可能犯案；又於85年1月4日凌晨雖有駕車搭載林正昌
    、洪國松2人，而行經上開統一超商之事實，然當日係要與
    林正昌、洪國松一同返回其位於嘉義之老家，當時係林正昌
    聲稱要下車買東西，伊方與洪國松在車上等候，並不知林正
    昌當時係要去搶劫，此次搶劫與伊無關，林正昌被制伏時，
    伊有在現場看，並未逃逸云云。經查：
(一)、犯罪事實一所示部分：
１、證人即同案被告【林正昌於警訊】時已證稱：「（問：你於
    何時、在何地夥同何人共組強盜集團？）84年10月31日21時
    20分在豐原市○○○路809號處夥同陳世哲、甲○○2人共組
    強盜集團。」「（問：你們如何計劃共組強盜集團？）我朋
    友陶進田先前往被害人辛○○住宅豐原市○○○路809號處
    打麻將，約4、5次後，陶進田告訴我該處打麻將之人均是上
    了年紀及婦女之人，如要行搶很容易得逞，陶某即問我們3
    人是否要計劃行搶，我即告知陶某我考慮後再以呼叫器連絡
    ，陶某並留下000000000號做為連絡之用，迨至案發當時84
    年10月31日19時許我與陳世哲、甲○○2人共騎乘二部機車
    由大里出發，至豐原市○○○路809號對面24小時商店前吃
    東西，並監視被害人住宅之一切活動，至84年10月31日21時
    20分許，見被害人辛○○外出購物返回時，至門口處由陳世
    哲持改造45手槍先行押住被害人腰部，我（林正昌）即持另
    一把改造45手槍，甲○○（本件被告）持西瓜刀隨後跟上，
    即告知被害人辛○○將門打開，我們3人（林正昌、陳世哲
    、甲○○）押被害人前往二樓打麻將處，由我本人持改造手
    槍喝令現場之人將身上財物全部交付，得手後騎乘機車逃逸
    。」「我們當時在現場我所持之改造45手槍曾走火乙發，但
    未傷及現場之人。」「（問：你們在現場共搶得多少財物？
    ）共搶得現金新臺幣40幾萬元及手錶4個、戒子3個、行動電
    話0000 00000號乙只。」「（問：得手後你們如何分贓？在
    何處？）我本人分得現金84,000元，甲○○也分得84,000
    元及行動電話乙只，陳世哲也分得84,000元。台中市○○路
    麥克KTV處分贓。」「當時行搶時我將搶得陶進田之57,000
    元放置身上另一口袋內，事後將57000元歸還陶某，後陶某
    又分得贓款90000元及2個手錶及自己所戴之戒子乙只。」「
    （問：目前該二把改造手槍及西瓜刀現今何處？）我所持之
    改造45手槍於85年元月4日已被霧峰分局查獲，另陳世哲所
    持之手槍由陳某自行攜帶回去，至於放於何處我不知道，另
    西瓜刀丟於行搶處外面。」「（問：何人攜帶你們前往豐原
    市○○○路809號勘查地形？與何人前往？）由陶進田駕駛
    所有之自小客車搭載我與甲○○前往勘查地形。」「（問：
    現警方所提示之陳世哲、甲○○、陶進田3人之口卡及相片
    是否就是與你夥同共組強盜集團行搶之人？）就是他們沒錯
    」等語（見85年度偵字第1080號偵查卷第26至28頁）；【證
    人林正昌偵查中】再次對上揭與被告甲○○、陳世哲、陶進
    田共同強盜被害人辛○○等人財物之情節陳稱屬實（見85年
    度偵字第1080號偵查卷第33頁反面、第46頁）；【林正昌於
    原審法院審理時】再度陳稱：「（問：於84年10月31日晚上
    9時20分搶臺中縣豐原市○○○路809號賭博？）有，我與陳
    世哲、甲○○3人去，我持有殺傷力之改造45手槍，陳世哲
    亦持改造手槍，不知是否有殺傷力，甲○○拿西瓜刀，進去
    後叫他們不要動，警告他們錢拿出來，以槍指著他們。」「
    （問：為何知此處有賭場？）陶進田於聊天時有提起過他在
    豐原發財，我起貪念，因我住潭子，偷跟在他後面去，知道
    地方後，過幾天才與甲○○、陳世哲去搶，不知他當天也在
    裏面。」「（問：行動電話何在？）甲○○拿去。」「（問
    ：甲○○、陳世哲是否拿槍押被害人？）沒有，他們2人在
    旁收錢」等語明確（見原審法院85年訴字第1969號刑事卷第
    37頁、38頁）；【林正昌並於本院另案審理時】證稱：「（
    問：幾人去？）3人，我及『阿勇仔』、甲○○。」「（問
    ：你們搶了45萬元？）沒那麼多，我只分了8、9萬元。」「
    （問：以前供述這些財物拿去典當？）沒有。手錶、手機、
    戒指我們帶出來後，半路就丟掉了。我們搶的錢只有309000
    元，還陶某5700 0元，餘款3人平分，各分84000元。」「（
    問：兇器如何來的？）我持的手槍是買來的。甲○○的西瓜
    刀我不知他如何來的。阿勇仔的手槍我也不知如何來的。」
    「（問：你們如何進入？）我們看到他們出來（買宵夜）就
    乘機進入」等語（見本院89年度上更(一)字第37號刑事卷第27
    頁反面至28頁）。嗣於【本院前審審理中】證稱：「（問：
    是否有在84年10月31日到證人辛○○住處參與搶案？）有。
    」「（問：怎麼會想到去那裡搶錢？）陶進田跟我有認識。
    聊天時他跟我們說說到那裡有人打麻將，說那裡比較好下手
    ，事情過了很久，我已經沒有記得很清楚。」「（問：84年
    10月31日到證人辛○○家搶東西時被告甲○○有無去？）有
    。」「（問：當時你拿什麼武器？被告甲○○拿什麼武器？
    ）我們總共有3個人進去。兩個人拿槍，一個人拿刀，我拿
    改造手槍，被告甲○○拿什麼東西我忘記了」等語（見本院
    上訴卷第139頁背面）。觀之證人林正昌上揭先後於警詢、
    偵查及法院所述之共同強盜之事實均屬一致。
２、又，【證人癸○○、辛○○、己○○、庚○○】於本院前審
    審理中證稱：案發當時有3至4人搶劫，當時有癸○○、辛○
    ○、己○○、庚○○、陶進田等人在場，歹徒押著辛○○進
    來後，持槍要脅將所有東西交出來，當時有聽到槍聲，一共
    被搶劫3、4支手錶、錢等物等語（見本院上訴卷第138頁背
    面、139頁）之情節，正與證人林正昌所述當日係與證人即
    同案被告陳世哲、被告3人自外進入該處強盜之情相符，足
    認證人林正昌上揭所述應非虛構，而屬可採。另參以【證人
    即同案被告陶進田】於原審法院審理時亦陳稱：「（問：你
    跟誰說你玩麻將贏很多錢？）在我開的茶藝館聊到，有5人
    在場，有林正昌，還有外號「小排」、「小佑」，另武仔在
    場，陳世哲也在場。」「（問：當日如何說？）我說在豐原
    那邊，6、7次贏了170多萬，我說牌很好打」等語（見原審
    85年度訴字第1969號刑事卷第24頁），則被告甲○○辯稱未
    與證人林正昌、陳世哲、陶進田共同強盜被害人辛○○等人
    之財物，其並非當日持西瓜刀強盜之人云云，即屬不實。
３、【證人癸○○】於警詢中並已證稱：「歹徒共3人分持一把
    西瓜刀及兩把手槍，歹徒係乘我女兒辛○○購物返回之際，
    持槍押我女兒進入二樓，喝令我們交付財物，共搶走現金40
    幾萬，手錶4只，戒指3枚及行動電話乙具」「（問：現警方
    提供之照片係何人持何種兇器？）林正昌與陳世哲各持一把
    手槍，甲○○持西瓜刀。」「（問：強盜案發生時歹徒有無
    殺傷在場之人？）有走火乙發子彈但未殺傷人」等語（見85
    年度偵字第1080號偵查影印卷第59、60頁）；【證人辛○○
    】」於警詢中亦證稱：「我於84年10月31日21時20分在豐原
    市○○○路809號被3名歹徒強盜現金新臺幣40幾萬元，手錶
    4只，戒指3枚，行動電話乙具。」「（問：警方提供3名歹
    徒照片是否為強盜案之歹徒？係何人持何種兇器？）是他們
    3人沒錯，林正昌、陳世哲各持一把手槍，甲○○持西瓜刀
    。」、「（問：強盜案發生時你與何人在場？）我與我母親
    游淑盈，姑丈己○○、朋友壬○○○及陶進田在場。」等語
    （見85年度偵字第1080號偵查影印卷第60頁背面、61頁），
    復於本院另案審理時證稱：「（問：當時有幾個歹徒進去？
    ）約3個，有兩個拿槍，一個拿西瓜刀。」「（問：陶進田
    是否與歹徒同夥而先佯裝賭客入內玩賭博？）對的。」「（
    當天是否你從外出購物返家之際，由陳世哲持改造45手槍押
    住你的腰部，喝令你開門入內後，即以上開刀槍恫嚇在場之
    那些人將她們身上之財物交出？）我在門口的時候有人拿槍
    押住我的腰部，後來有人拿西瓜刀要我開門，把我押到樓上
    去，那些歹徒進來後，也拿刀槍押住那些賭博的人然後開始
    搶錢。」「（問：當時你們是否不能抗拒後才被搶錢的？）
    對的。」「（你是否被搶劫了現金45萬元？）大約那數額」
    等語明確（見本院91年度重上更(二)字第160號刑事卷，第52
    至53頁）。經核與證人林正昌上揭所述之強盜事實相符，參
    以證人林正昌於原審法院及本院審理時亦明確證稱：當日確
    有3人前往強盜被害人辛○○等人財物，綽號「武仔」（即
    被告甲○○）確有參與強盜之犯行等語，已詳如前述，益徵
    證人林正昌所陳述如何與證人即同案被告陳世哲、陶進田及
    被告等人謀議及對被害人辛○○等人搶劫，證人陶進田事後
    並分得贓物等事實應屬可採。雖證人即被害人辛○○、癸○
    ○、己○○、庚○○等人於本院前審審理時雖表示已不能指
    認歹徒云云，然此應係時日太久所致，並無法資為有利於被
    告之證明。是被告與證人林正昌、陳世哲及陶進田等人關於
    事實欄一所示之強盜犯行，應有事前謀議及事後分贓之行為
    ，亦無疑義，則被告確有參與此部分之強盜犯行，殆無疑義
    。
４、至於，被告雖辯以：案發當時（84年10月31日晚間）伊就讀
    台中縣大里市青年高中夜間部上課，不可能犯案云云。然查
    ，被告確於84年9月間在台中縣私立青年高級中學附設進修
    學校入學，但隨即自動辦理退學，於85年2月正式核退，且
    84 年10月31日該日為國定假日（蔣公誕辰紀念日），依當
    時規定放假乙日，故無上課紀錄等情，有該校96年11月13日
    青中進字第0960003857號函及84年10月21日頒佈之紀念日及
    節日實施辦法各1份在卷可考（見本院卷第37至39頁、46至
    47頁）。顯然本案發生之時，被告並未在校上課，是被告此
    部分辯解，核非屬實。
５、再者，證人辛○○於警詢時陳稱係其等將45萬元、手錶、戒
    指及行動電話交付與歹徒等語，且陳稱係證人林正昌等人先
    押其入店內後行搶等語，證人癸○○亦於警詢中陳稱證人林
    正昌等人係持槍押其女兒（即辛○○）至二樓，再喝令其等
    交付財物等語，均業如前述，惟強盜所得之3只戒指中，一
    只為陶進田所有，業據同案被告林正昌供述在卷，亦詳如前
    述。因此，此一枚戒指係同案被告林正昌、陳世哲及被告等
    人為掩飾同案被告陶進田參與強盜之謀議而取得，不列入計
    算。足見被告及同案被告陳世哲、陶進田及林正昌等人（下
    稱被告甲○○等4人）應係併用強暴、脅迫之方法，使被害
    人辛○○等不能抗拒，而交付財物應可認定。至被告甲○○
    等4人現場除搶劫被害人等人之手錶、戒指及行動電話外，
    另搶劫被害人辛○○之現款約45萬元，業據證人即被害人辛
    ○○於警詢陳述綦詳，證人林正昌於警訊及原審法院審理時
    時雖供稱其分得84000元，被告及同案被告陳世哲亦各分得
    84000元，同案被告陶進田分得9萬元（見上揭85年度偵字第
    3365號偵查卷第11頁）等語，且同案被告林正昌復於本院另
    案審理陳稱：係將花掉的錢剩下的平分等語（見本院89年度
    上更(一)字第37號刑事卷第42頁），顯見被告甲○○等4人搶
    劫所得之上開物品，除行動電話（未扣案，應已丟棄）外，
    手錶及戒指均持以典當後與現金部分共同花用後，餘款再朋
    分花盡無訛；而本件此部分強盜所得之贓款係被告甲○○等
    4人先共同花用後餘款再朋分，故其等4人應僅共分得342000
    元，均併此敘明。
(二)、犯罪事實二所示部分：
１、同案被告即證人【林正昌於警詢】中先已陳稱：「我於85年
    元月4日1時許在臺中縣霧峰鄉○○村○○路339號持手槍搶
    劫超商，我進到超商假裝買東西，然後走到櫃台，右手從腰
    際拔出一支銀白色手槍，指著櫃台服務生叫服務生（戊○○
    ）說趕快把錢拿出來，不然我就開槍，服務生就打開收銀機
    拿了1百元4、5張及50元硬幣給我，我看服務生拿錢很慢，
    我左手就伸進收銀機內拿了50元的紙鈔放進口袋內，我再問
    服務生還有沒有錢，服務生說沒有錢了，這時候服務生的大
    哥（丁○○）及二哥（丙○○）從樓下下來，我們就發生拉
    扯，當中我拿槍欲開槍殺害服務生的大哥，被服務生從後將
    我右手拉開，子彈才打到天花板，拉扯中我拿了一塊磚頭打
    傷了丁○○的頭後，就被他們及迅速趕來的制服警察合力逮
    捕了。」「（問：現場所查扣的銀白色改造手槍及1個彈夾
    、2個子彈、磚頭、現金1650元，是否你所有？）銀白色改
    造手槍、彈夾、2顆子彈是我所有，磚頭是我打傷丁○○所
    用的磚頭，現金1650元是我搶劫臺中縣霧峰鄉○○村○○路
    339號所得來的。」「（問：第二次警訊筆錄是否正確？）
    我供稱於85年元月4日1時許持槍強盜被害人丁○○位於臺中
    縣霧峰鄉○○村○○路339號所有統一超商所有新臺幣1650
    元案，只有我一人強盜是不實的。」等語（見85年度偵字第
    1080號偵查卷第5頁、6頁；85年度偵字第2031號偵查卷第8
    頁）。嗣【林正昌於偵查中】供述：「後來我被捉到時，我
    高喊『救命』，他（指洪國松）聽到了才跑掉。」「（問：
    被害人有說你叫外面等候之洪國松快跑？）當時我被捉到時
    ，我有大喊叫洪國松過來救我」（見85年度偵字第1080號偵
    查卷第47頁及其背面）。【林正昌於原審法院審理時】又陳
    稱：「（問：另85年1月4日凌晨1時許搶霧峰鄉○○村○○
    路339號之統一超市，幾人去搶？）3人，我、甲○○、洪國
    松。」「（問：以前為何說是你一自己去搶？）我本想一人
    擔下來，當天是要去甲○○家玩，開他租來小客車。」「（
    問：以前為何說2個人去搶？）因2個人罪較輕，3人為結夥
    搶劫罪較重。至霧峰我告訴他們要去買香煙、飲料，我當時
    身上有500元，因進去後發現店員矮小才起意，所帶手槍與
    搶賭博為同1支。」「（問：如甲○○、洪國松不知，為何
    被抓時要他們2人快跑？）沒有，我是喊『武的』，趕快過
    來救我」，是他們聽錯了。」「（問：於統一超市是否搶到
    錢？）有，但當場被抓」等語（見原審85年訴字第1969號刑
    事卷第38頁至39頁）；【於本院另案審理時】陳稱：「（問
    ：到霧峰鄉○○村○○路339號之統一超市有幾人？）我、
    甲○○和洪國松。」「（問：那天何人開車？）甲○○。」
    「（問：何以你在警局供陳由你提議？）因為是霧峰分局認
    為不可能只有一個人作業，所以才說出的。」「（問：你在
    原審法院所言有何意見？）實際上是我個人承擔，我們是三
    個人要去甲○○家，去看其父親。」「（問：洪國松、甲○
    ○如沒有與你商議，何以要逮時你說快跑？）我說快來救我
    。」等語（見本院86年度上訴字第675號刑事卷第75頁反面
    至77頁反面）。經核與證人即被害人戊○○於警詢中陳述（
    見85年度偵字第1080號偵查卷第8頁）及證人丙○○、丁○
    ○等人於警詢、本院另案證述同案被告及證人林正昌強盜之
    情節相符（見85年度偵字第1080 號偵查卷第10頁、第12頁
    、本院86年上訴字第675號刑事卷第79頁反面至81頁）。足
    認同案被告即證人林正昌上揭所述之強盜事實應屬可採。
２、另【證人林正昌於偵查中】復陳稱：「（問：洪國松知道你
    要行搶？）事前我有向他講，他應該知道。」（見85年度偵
    字第1080號偵查卷第33頁）「……有看到該超商店內只有一
    人，我便告訴他，我自己一人進去就可以，我叫他在外面等
    ，當時他知道我有意思要搶，但不知我一定會搶。」「（問
    ：當天如何去超商？）當天其實沒有騎機車。」「當時我被
    捉到時，我有大喊叫洪國松過來救我。」「……我與洪國松
    、『武仔』3人一起去做案，當天我與洪國松經過超商，見
    店內只有一人，就告訴『武仔』及洪國松，說我進去搶劫可
    以做案就做，如不行我就買了東西就走。」「（問：「武仔
    」是何人？）甲○○。」等語（見85年度偵字第1080號偵查
    卷第46頁至49頁）。而【證人戊○○於85年3月15日偵查中
    】亦陳稱：「（問：你被搶時當時有幾人去？）有一人。」
    「（當時是否去搶的人有大聲叫喊「趕快走！趕快走！」？
    ）有，行搶的歹徒（林正昌）被我們制伏時，有對外面喊說
    【趕快走！趕快走！】」等語（見85年度偵字第3365號偵查
    卷第42頁至43頁）；證人丁○○於警詢證稱：「……我弟弟
    有聽到他跑到店門口時，有喊叫（快跑、快跑），但我們沒
    有注意到有無其他車輛或共犯……。」等語（見85年度偵字
    第1080號偵查卷第12頁）；又同案被告洪國松於原審法院審
    理時亦陳稱於上開時間，在外等候時，有發現證人林正昌於
    上開超商內遭人毆打於地，因被告甲○○說要走，隨即2人
    倒車走了等情不諱（見原審85年度訴字第1969號刑事卷第25
    頁、第39頁）。茍被告及同案被告洪國松等2人未與證人林
    正昌同謀搶劫而擔任把風、接應工作，復不知當時同案被告
    林正昌進入上開超商目的在於搶劫，而僅係購物，則以當日
    其等3人本係一同搭車約往嘉義遊玩之情觀之，被告及同案
    被告洪國松等2人豈會坐視同案被告林正昌任由他人毆打而
    自行離去？又豈會於聽到同案被告林正昌被制伏時向外面喊
    說「趕快走」、「趕快走」，隨即掉頭乘機逃逸，而不下車
    查問緣由？此顯與常情不符，是被告辯稱係因一時害怕方先
    行離去，並未與同案被告林正昌共同有強盜之謀議云云，即
    不可採。
３、另參以同案被告洪國松於原審法院審理時係供稱當天係被告
    拿500元給同案被告林正昌進去超商買飲料等語（見同上原
    審刑事卷第25頁），此與同案被告林正昌於原審法院審理時
    所稱：「我當時身上有500元，我告訴洪國松及甲○○，要
    進去買香菸、飲料」等情不符（見同上原審卷第38頁反面）
    ，顯見同案被告林正昌上揭原於警詢中所稱當日係證人洪國
    松騎乘機車搭載其前往該超商、該次強盜係其一人所為、當
    日遭制伏時並未對喊「趕快跑」、「趕快跑」等情節，應均
    屬避重就輕之詞，不足採信。由此益徵同案被告林正昌嗣後
    在同案被告洪國松到案後，於偵查、原審審理時已全盤供出
    該次強盜犯行之共犯，且陳稱係恐結夥三人行搶罪行較重，
    而於一開始獨自承擔罪行等語，應尚與常情無違。至同案被
    告林正昌嗣雖於原審法院及本院前審審理時翻異前詞，改稱
    被告甲○○應不知情等語，惟與其於警訊、偵查及原審之上
    開供述不符，且因其對於該次強盜之細節或有避重就輕之詞
    已如前述，自難僅以同案被告林正昌此事後翻異之迴護之詞
    ，而為有利於被告之認定。
４、又同案被告林正昌進入上開超商後，係以扣案之手搶指著（
    並非押住）證人即被害人戊○○後，要被害人戊○○拿出錢
    財，嗣被害人戊○○交付一部分後，同案被告林正昌嫌不足
    即動手拿取收銀機內之錢等情，業經同案被告林正昌及被害
    人戊○○於警詢時分別陳述綦詳，則被告與同案被告洪國松
    、林正昌等3人係以脅迫之方法，至被害人戊○○不能抗拒
    ，而交付財物及取他人之物，亦堪認定。
５、至於，被告聲請傳訊證人戊○○、丙○○部分，為證明同案
    被告林正昌被制伏時，伊並未逃逸，且在現場觀看之事實。
    因本件被告關於事實欄二部分之犯罪事實，依前開說明已足
    以認定（參見理由欄貳、一、(二)、２部分證人戊○○、丙○
    ○之證述及同案被告洪國松之陳述部分），證人戊○○、丙
    ○○所得證明之待證事實已臻明瞭，本院因認無再傳訊調查
    之必要，併此敘明。
(三)、再者，同案被告林正昌、陳世哲、陶進田、洪國松確因各參
    與上開犯行，因而經本院各判處有期徒刑8年6月、7年2月、
    7年2月、7年2月，並經最高法院駁回確定在案，此有本院85
    年度上訴字第1504號、91年度重上更（二）字第160號刑事
    判決、最高法院86年度臺非字第196號、92年度臺上字1474
    號刑事判決在卷可稽，並經本院調閱前開相關卷宗查明無訛
    。而前開確定判決亦認定上開如事實欄一部分之強盜犯行係
    被告與同案被告林正昌、陳世哲、陶進田等4人共同所為，
    如事實欄二部分之強盜犯行係被告與同案被告林正昌、洪國
    松3人共同所為，益見被告應有參與上開強盜犯行。
(四)、原扣案之改造手槍1支（槍枝管制編號：0000000000）經送
    請內政部警政署刑事警察局鑑定結果：認係仿半自動手槍製
    造之玩具手槍，以打擊底火（藥）引爆子彈內火藥為發動力
    ，機械性能良好，認具殺傷力，有內政部警政署刑事警察局
    85年1月16日刑鑑字第2131號鑑驗通知書1紙在卷可憑（見85
    年度偵字第1080號偵查卷第35頁、第36頁）。此外，復有原
    扣案之具有殺傷力之改造手槍1支（槍枝管制編號：0000000
    000，業已執行沒收處分而不復存在）、子彈彈殼2顆（嗣業
    經執行沒收處分）、黑色小帽1頂、磚塊1個（嗣業已經執行
    而銷毀）足憑，並有證人戊○○贓證物認領保管單影本（85
    年度偵字第1080號偵查卷第16頁反面）在卷足稽。綜上所述
    ，被告上開所辯顯係事後飾卸之詞，不足採信。本件事證明
    確，被告之犯行堪以認定，應依法論科。
參、論罪科刑之理由：
一、關於新舊法比較部分：
    查刑法於94年2月2日修正公布，並於被告行為後之95年7月1
    日施行。按行為後法律有變更者，適用行為時之法律，但行
    為後之法律有利於行為人者，適用最有利於行為人之法律，
    修正後刑法第2條第1項定有明文。此條規定係規範行為後法
    律變更所生新舊法律比較適用之準據法，本身尚無新舊法比
    較之問題，於新法施行後，應一律適用新法第2條第1項之規
    定，為「從舊從輕」之比較。再按本次法律變更，比較時應
    就罪刑有關之共犯、未遂犯、想像競合犯、牽連犯、連續犯
    、結合犯，以及累犯加重、自首減輕暨其他法定加減原因（
    如身分加減）與加減例等一切情形，綜其全部罪刑之結果而
    為比較，惟比較之結果，新舊法處罰之輕重相同者，及刑法
    第59條之規定，為法院就酌減審認標準見解之明文化，非屬
    法律之變更，即無刑法第2條第1項規定之適用，應依一般法
    律適用原則，適用裁判時法（參酌最高法院95年5月23日刑
    事庭第8次會議決議及95年11月7日第21次刑事庭會議95年刑
    議字第6號決議）。
(一)、查此次刑法第55條（想像競合犯部分）內容，固有修正，惟
    分別比較新、舊法結果，對被告之法律效果並無不同，即無
    刑法第2條第1項規定之適用，應依裁判時法即新法論處。
(二)、刑法第28條共同正犯規定，亦有修正，分別適用新、舊法比
    較結果，刑法第28條原規定「2人以上共同『實施』犯罪之
    行為者，皆為共同正犯」，新法修正為「2人以上共同『實
    行』犯罪之行為者，皆為共同正犯」，即舊法之「實施」已
    修正為「實行」。原「實施」之概念，包含陰謀、預備、著
    手及實行等階段之行為，修正後僅共同實行犯罪行為始成立
    共同正犯。是新法共同正犯之範圍已有限縮，排除陰謀犯、
    預備犯之共同正犯。新舊法就共同正犯之範圍既因此而有變
    動，自屬犯罪後法律有變更，而修正後之規定並非對被告較
    有利，應適用被告行為時之規定。
(三)、本件被告行為後，刑法第56條關於連續犯之規定業已刪除，
    是被告犯後法律已有變更，而本件被告於舊法時期所犯之如
    事實欄所示之2次強盜犯行，依修正施行前刑法第56條之規
    定，為連續犯，應以一罪論，並得加重其刑至二分之一；而
    依修正施行後之刑法，並無連續犯之規定，且依新法應各別
    多次論斷之結果（即數罪併罰），其刑度顯較修正前應依刑
    法第56條之規定以一連續犯之罪為重，經比較新舊法結果，
    以被告行為時之規定較有利於被告，新法之規定對於被告並
    無較為有利之情形，自應依刑法第2條第1項前段規定，適用
    修正施行前之刑法第56條規定，論以連續犯，以一個加重強
    盜罪論處。
(四)、又被告行為後，刑法第55條關於牽連犯之規定業已刪除，是
    被告犯後法律已有變更，而本件被告於舊法時期所犯之如事
    實欄所示之強盜犯行，依修正施行前刑法第55條之規定，為
    牽連犯，應從一重之加重強盜罪論處，而依修正施行後之刑
    法，並無牽連犯之規定，且依新法應各別多次論斷之結果（
    即數罪併罰），其刑度顯較修正前應依刑法第55條規定從一
    重罪為重，經比較新舊法結果，以被告行為時之規定較有利
    於被告，新法之規定對於被告並無較為有利之情形，自應依
    刑法第2條第1項規定，適用修正施行前之刑法第55條之牽連
    犯規定，從一重論以加重強盜罪。
(五)、按被告為供強盜所用而持有上開具殺傷力之改造玩具手槍，
    於行為後，槍砲彈藥刀械管制條例於85年9月25日修正公布
    ，並於同年月27日生效，增訂第9條之1之第2項規定，將未
    經許可，無故持有改造玩具手槍者，其法定刑提高為應處五
    年以下有期徒刑；又於86年11月24日修正公佈，於同年月26
    日生效，將原增訂之第9條之1條文改為第10條，其中第4項
    ，將未經許可無故持有改造玩具手槍者，其法定刑再提高為
    應處三年以上十年以下有期徒刑，併科新台幣七百萬元以下
    罰金（第10條第4項於90年11月14日雖又經修正，惟僅修正
    條文之用語而已，其法定本刑均未修正）；又於94年1月26
    日經總統公布修正同年月28日起發生效力，該條例經修正後
    ，原第10條之條文已遭刪除，就未經許可持有、寄藏可發射
    子彈，具有殺傷力槍枝行為之處罰，條次改列於第8條第4項
    ，惟其法定刑並未變更；而85年9月25日修正公布，並於同
    年月27日生效前同條例第10條第3項針對同一犯行之處罰，
    法定刑則為三年以下有期徒刑，其條文修正前後之有期徒刑
    刑期長短已然有別，經比較新舊法結果，以85年9月25日修
    正前之槍砲彈藥刀械管制條例第10條第3項之規定較前開多
    次修法後之新法為輕，依刑法第2條第1項之規定，就持有槍
    枝部分，自仍應適用85年9月25日修正前之槍砲彈藥刀械管
    制條例第10條第3項之規定處斷。又未經許可無故持有彈藥
    者，亦於86年11月24日修正公佈，於同年月26日生效，將原
    列為第11條第3項改為第12條第4項，其法定刑由三年以下有
    期徒刑提高為五年以下有期徒刑，併科新台幣三百萬元以下
    罰金，就持有子彈部分，乃行為後法律有所變更，而比較新
    舊法之規定，以86年11月24日修正前之槍砲彈藥刀械管制條
    例第11條第3項之規定較上開修正後之新法為輕，依刑法第2
    條第1項之規定，就持有子彈部分，自仍應適用86年11 月24
    日修正前之槍砲彈藥刀械管制條例第11條第3項之規定處斷
    。
(六)、另懲治盜匪條例業經總統於91年1月30日公告廢止，刑法第
    330條亦經總統於同日公告修正，並均自同年2月1日起生效
    ，比較新舊法律（懲治盜匪條例與裁判時已修正之刑法）之
    規定以修正後之刑法第330條第1項之規定，對被告較為有利
    ，依刑法第2條第1項之規定，自應適用修正後刑法第330條
    第1項之規定處斷。
二、法律之適用：
(一)、按刑法第330條第1項、第321條第1 項第4 款之結夥三人以
    上強盜罪，所稱之「三人」，固應以在場共同實行或在場分
    擔犯罪構成要件行為之人為限，不包括僅參與謀議而未參與
    犯罪實行之同謀共同正犯在內；惟若於事前同謀，並於實施
    犯罪之際，在場擔任把風、接應，顯係以自己犯罪之意思而
    參與犯罪，即應認為共同正犯，而計入結夥之人數之內。查
    ，事實欄一部分，被告與林正昌、陳世哲在場共同行搶；又
    ，事實欄二部分，共犯林正昌下手行搶之際，被告與洪國松
    在場把風、接應各情，前已敘及，則揆諸前開說明，事實欄
    一部分，被告與林正昌、陳世哲均在場共同實施犯罪，均應
    計入強盜之結夥人數；事實欄二部分，林正昌下手行搶之際
    ，關於被告及洪國松二人均在場把風、接應，均應計入強盜
    之結夥人數。
(二)、又被告為供強盜所用而由證人即共同被告林正昌持有之上開
    改造手槍、子彈，因具有殺傷力，而被告所持有之西瓜刀，
    係金屬製品，且甚為銳利，倘持之以犯罪，應足以對人之生
    命、身體構成威脅，顯均屬兇器。
(三)、是核被告所為，如事實欄一所示之犯行部分，係犯85年9月
    25 日修正前之槍砲彈藥刀械管制條例第10條第3項之未經許
    可無故持有具有殺傷力之改造手槍罪、86年11月24日修正前
    之同條例第11條第3項之未經許可無故持有子彈罪及修正後
    刑法第330條第1項之結夥三人以上，攜帶兇器強盜罪；所為
    如事實欄二所示之犯行部分，核係犯85年9月25日修正前之
    槍砲彈藥刀械管制條例第10條第3項之未經許可無故持有具
    有殺傷力之改造手槍罪、86年11月24日修正前之同條例第11
    條第3項之未經許可無故持有子彈罪及修正後刑法第330條第
    1 項之結夥三人以上，攜帶兇器強盜罪。
(四)、至上開具有殺傷力之改造手槍係同案被告林正昌於84年6月
    間因好奇而以5000 元向綽號叫「豐義」之人所購買，當時
    尚未萌強盜之犯意，已據同案被告林正昌陳明在卷（見85年
    度偵字第1080號偵查卷第6頁反面、第7頁），參以同案被告
    林正昌係於購買後逾四餘月始持以行劫等情以觀，尚難認被
    告甲○○等四人係意圖供犯罪之用而持有上開改造槍、彈，
    核與刑法第187條加重危險物罪之要件不合，公訴人認被告
    此部分係犯刑法第187條之加重危險物罪，起訴法條尚有未
    恰，應予變更。又如事實欄一所示之同案被告陳世哲所持有
    之上開改造45手槍並未扣案，致無法鑑定該手槍究有無殺傷
    力，依罪疑為有利於被告之原則，應認該槍枝係不具殺傷力
    之改造手槍。
(五)、又被告與同案被告即證人陳世哲、陶進田、林正昌等共4人
    就如犯罪事實欄一所示之加重強盜等部分、被告與同案被告
    即證人洪國松、林正昌3人就如犯罪事實欄二所示之加重強
    盜等部分，分別具有犯意聯絡及行為分擔，均為共同正犯。
(六)、又被告係一行為觸犯上開未經許可無故持有具有殺傷力之改
    造手槍及未經許可無故持有子彈等2罪，均為想像競合犯，
    應從一重之未經許可無故持有具有殺傷力之改造手槍罪處斷
    。又如犯罪事實欄一所示之加重強盜等部分，被告係同時對
    證人即被害人辛○○、癸○○、壬○○○、己○○、庚○○
    等人強盜，係一行為觸犯數相同罪名，為同種想像競合犯，
    應從一重處斷。
(七)、被告所犯前開2次加重強盜罪之犯行，時間緊接，手法相近
    ，而觸犯構成要件相同之罪名，顯係基於概括之犯意，反覆
    為之，應以連續犯論以一罪，並依法加重其刑。
(八)、另被告所犯之上開未經許可無故持有具有殺傷力之改造手槍
    及連續結夥三人以上，攜帶兇器強盜罪間，具有方法、結果
    關係，應依牽連犯之規定從一重之連續結夥三人以上，攜帶
    兇器強盜罪處斷。
(九)、另被告對證人即被害人辛○○等人同時施以強暴及脅迫之方
    法，脅迫之輕度行為已為強暴之高度行為所吸收，爰不另於
    主文中諭知。
三、撤銷原審判決及量刑之理由：
(一)、原審以被告罪證明確，予以論罪科刑，固非無見；惟：
    (一)原審判決理由四中所載之85年9月25日修正前槍砲彈藥刀
    械管制條例第10條第3項、同條例第11條第3項之罪部分，有
    關第11條第3項之罪部分，未記載係86年11月24日修正前之
    規定。(二)有關事實二所示之犯行部分，漏為論應成立85年9
    月25日修正前之槍砲彈藥刀械管制條例第10條第3項之未經
    許可無故持有具有殺傷力之改造手槍罪、86年11月24日修正
    前之同條例第11條第3項之未經許可無故持有子彈罪部分；
    (三)犯罪事實一部分漏未記載，犯案之時亦持有具有殺傷力之
    子彈；(四)犯罪事實二部分，有關持槍指向被害人，記載係屬
    強暴之方法，而理由中卻認定係屬脅迫之方法，其事實與理
    由之記載互為矛盾。(五)被告所犯前開2次加重強盜罪之犯行
    ，為連續犯關係，應依法加重其刑，前已敘明。原審判決於
    其主文、事實欄均已諭知、認定被告有連續加重強盜犯行，
    然於其理由欄四部分漏未論列連續犯關係，有判決主文、事
    實與理由間不相適合之矛盾，同有未當。被告上訴意旨，並
    否認參與本件犯行，雖為無理由，惟原審判決既有前開可議
    之處，即屬無可維持，自應由本院予以撤銷改判。
(二)、爰審酌被告行為時其正值青年，竟不思勞動生產，為滿足個
    人消費，即起意強盜他人財物，犯罪之動機、目的可議，利
    用凌晨及夜晚時分，以結夥三人且攜帶兇器之方式，強盜財
    物，手段兇殘，對上揭被害人造成身體之傷害及心理之驚嚇
    ，均屬鉅大，嚴重危害社會秩安；再考之被告強盜之現款金
    額甚多，且其中1650元業已發還被害人戊○○，且被告犯後
    猶飾詞卸責，不知悔悟等一切情狀，量處如主文第2項所示
    之刑。起訴書雖具體求刑有期徒刑9 年，但公訴人已於原審
    法院審理時改求處有期徒刑8年，本院綜合上揭各情，認被
    告應處如主文第二項所示之刑為適當，以資懲儆。
(三)、末查，宣告沒收之物，以現實存在將來可供執行為前提，否
    則沒收之諭知，即失其意義。最高法院87年度臺上字第992
    號判決認為：「手槍之子彈，係違禁物，除已滅失已不存在
    外，不問屬於犯人與否，應予沒收。」依其反面解釋，違禁
    物倘確實滅失而不存在，即毋庸諭知沒收（臺灣高等法院95
    年法律座談會決議參照）。本件原扣案之上開具有殺傷力改
    造手槍1支（槍枝管制編號0000000000），雖係為違禁物，
    本應依法宣告沒收，然該槍枝業於本院前開相關判決中宣告
    沒收，嗣經最高法院駁回確定後，已於92年4月22日經臺灣
    臺中地方法院檢察署檢察官執行沒收處分命令，並已送交陸
    軍第五後指部臺中甲型聯保廠銷燬，此有同署檢察官扣押（
    沒收）物品處分命令影本在卷（見原審卷二第14頁）、同署
    96年11月8日中檢輝總（槍）85槍保44字第124082號函附銷
    毀清冊、槍枝登記簿影本（見本院卷第42至45頁）在卷可考
    ，是該改造手槍既已執行沒收處分而不復存在，自毋庸於本
    案中再予宣告沒收。至另扣案之上開子彈2顆，僅剩彈殼，
    不具子彈完整結構，有同署檢察官扣押（沒收）物品處分命
    令影本在卷（見原審卷二第17頁），自已不具殺傷力，已非
    違禁物，故不予宣告沒收。又證人即共同被告陳世哲所持以
    強盜用之上開改造45 手槍，因未扣案，無從證明具有殺傷
    力（已如前述），並非違禁物，另被告甲○○所持以強盜用
    之上開西瓜刀，亦未扣案，且非違禁物，為避免將來執行發
    生困難，爰均不予宣告沒收，附此指明。
據上論斷，應依刑事訴訟法第369條第1項前段、第364條、第299
條第1項前段、第300條，85年9月25日修正前之槍砲彈藥刀械管
制條例第10條第3項、86年11月24日修正前之槍砲彈藥刀械管制
條例第11條第3項，刑法第11條前段、第2條第1項、（修正前）
第28條、（修正前）第56條、第330條第1項、第55條、（修正前
）第55條後段，判決如主文。
本案經檢察官乙○○到庭執行職務。
中　　華　　民　　國　　96　　年　　12　　月　　20　　日
            刑事第八庭  審判長法  官  羅  得  村
                              法  官  張  靜  琪
                              法  官  陳  宏  卿
上列正本證明與原本無異。
如不服本判決應於收受送達後十日內向本院提出上訴書狀，其未
敘述上訴之理由者並得於提起上訴後十日內向本院補提理由書（
均須按他造當事人之人數附繕本）。
                              書記官  柯  孟  伶
中　　華　　民　　國　　96　　年　　12　　月　　20　　日
【附錄本案論罪科刑法條】
中華民國刑法第330條第1項
犯強盜罪而有第 321 條第 1 項各款情形之一者，處 7 年以上有
期徒刑。
